【裁判字號】    89,上易,2374
【裁判日期】    891128
【裁判案由】    業務侵占
【裁判全文】
臺灣高等法院臺中分院刑事判決                  八十九年度上易字第二三七四號
      上  訴  人  臺灣台中地方法院檢察署檢察官
      被      告  乙○○
右上訴人因業務侵占案件，不服臺灣台中地方法院八十九年度易字第一七三三號中華
民國八十九年九月七日第一審判決（起訴案號：臺灣台中地方法院檢察署八十九年度
偵字第四五九五號），提起上訴，本院判決如左：
      主  文
上訴駁回。
      事實及理由
一、訊據被告乙○○（以下稱被告）對於其所犯業務侵占之犯行供認不諱，又查本案
    經本院審理結果，認第一審判決認事用法及量刑均無不當，應予維持，並引用第
    一審判決書記載之事實、證據及理由（如附件）。原審已斟酌被告犯罪所生損害
    及犯後坦承犯行等一切情狀，量刑有期徒刑十月，尚屬允當，職是，公訴人上訴
    意旨略以被告迄今未將侵占款項償還而與告訴人達成和解，原判決量刑過輕云云
    ，為無理由，應予駁回。
二、據上論斷，應依刑事訴訟法第三百七十三條、第三百六十八條，判決如主文。
本案經檢察官甲○○到庭執行職務。
中      華      民      國     八十九     年     十一     月   二十八   日
                                   臺灣高等法院臺中分院刑事第一庭
                                         審判長法  官  陳  紀  綱
                                               法  官  陳  登  源
                                               法  官  蕭  錦  鍾
右正本證明與原本無異。
不得上訴。
                                               書記官  蘇  昭  文
中      華      民      國     八十九     年     十一     月   二十九   日
                                                                        Ｄ
臺灣臺中地方法院刑事判決                        八十九年度易字第一七三三號
    公  訴  人  臺灣臺中地方法院檢察署檢察官
    被      告  乙○○  男四十八歲（民國○○○年○月○日生）
                        住台中市○區○○路二段七一巷三七之一號八樓
                        身分證統一編號：Ｆ一一二六三二六號
右列被告因業務侵占案件，經檢察官提起公訴（八十九年度偵字第四五九五號），本
院判決如左：
    主  文
乙○○連續意圖為自己不法之所有，而侵占對於業務上所持有之物，處有期徒刑拾月
。
    事  實
一、乙○○自民國八十七年十一月（公訴人誤為十二月）一日起至八十八年十二月二
    十七日止，受東方大鎮社區管理委員會聘僱為代理總幹事，負責收取該社區住戶
    管理費及代為支付各項開銷，為從事業務之人。詎其竟意圖為自己不法之所有，
    並基於概括之犯意，在其任職期間，連續多次將其向該社區住戶所收取而屬業務
    上所持有之管理費共計一百八十一萬六千五百六十九元，易持有為所有而予侵占
    入己。
二、案經東方大鎮社區管理委員會訴由臺灣臺中地方法院檢察署檢察官偵查起訴。
    理  由
一、右揭犯罪事實，業據被告乙○○坦承不諱，核與告訴人東方大鎮社區管理委員會
    之代理人洪錫欽律師及李乾祿分別於偵、審中指訴之情節相符，復有告訴人之查
    核報告書影本及財務報表影本附卷可稽。本件事證明確，被告之犯行堪以認定。
二、核被告所為，係犯刑法第三百三十六條第二項之業務侵占罪。其先後多次犯行，
    時間緊接，方法相同，觸犯構成要件相同之罪名，顯係基於概括犯意為之，應依
    連續犯規定論以一罪，並依法加重其刑，公訴人漏未論及此，尚有未洽。爰審酌
    被告犯罪之動機、目的、手段、犯後坦承犯行、態度良好及尚未賠償告訴人之損
    失等一切情狀，量處如主文所示之刑。
據上論斷，應依刑事訴訟法第二百九十九條第一項前段，刑法第五十六條、第三百三
十六條第二項，罰金罰鍰提高標準條例第一條前段，判決如主文。
中      華      民      國    八十九    年      九      月      七      日
                                臺灣臺中地方法院刑事第六庭
                                    法  官  許  秀  芬
右正本證明與原本無異。
如不服本判決，應於送達後十日內向本院提出上訴狀 （須附繕本） ，上訴於台灣高
法院台中分院。
                                    書記官
中      華      民      國    八十九    年      九      月      八      日
附錄本案論罪科刑法條全文：
刑法第三百三十六條第二項：對於業務上所持有之物，犯前條第一項之罪者，處六月
以上五年以下有期徒刑，得併科三千元以下罰金。


司法院資訊處製作；財團法人民間司法改革基金會備份。
